臺灣高等法院刑事判決
109年度上訴字第3246號
上  訴  人  臺灣基隆地方檢察署檢察官
被      告  連志達



            林進興



上二人共同
選任辯護人  馬啓峰律師
            沈崇廉律師
被      告  廖志華



選任辯護人  葉志飛律師
被      告  陳俊傑




選任辯護人  楊時綱律師
被      告  陳龍川



上列上訴人因被告偽造文書等案件，不服臺灣基隆地方法院108
年度訴字第418號，中華民國109年4月10日第一審判決（起訴案
號：臺灣基隆地方檢察署107年度偵續字第50號、第51號、第52
號、第53號），提起上訴，本院判決如下：
    主  文
上訴駁回。
    理  由
一、本件依檢察官上訴書記載「…認應就判決事實一、二部分提
    起上訴，並將上訴理由敘述如下…」等內容及檢察官於本院
    準備程序時陳明：原審檢察官上訴書已載明就原審判決犯罪
    事實一、二部分上訴等語（見本院卷第59頁、第146頁），
    可知檢察官係對於原判決理由欄壹、一、二部分提起上訴，
    自僅就此部分事實進行審理，合先敘明。
二、本案經本院審理結果，認原審以檢察官所指被告連志達、廖
    志華、林進興、陳俊傑、陳龍川（下稱被告連志達等人）就
    原判決理由欄壹、一所為，均涉犯刑法第307條違法搜索及
    同法第304條第1項強制罪嫌；被告廖志華就原判決理由欄壹
    、二所為，另涉犯刑法第216條、第213條行使公務員登載不
    實公文書罪嫌，依卷內事證，尚不足證明被告連志達等人就
    原判決理由欄壹、一部分，於主觀上有何違法搜索、以強暴
    使人行無義務之事或妨害人行使權利之意思；被告廖志華就
    原判決理由欄壹、二部分，於主觀上有何明知為登載不實之
    事項進而登載之故意，自難為被告連志達等人不利之認定，
    依法應為渠等無罪之諭知，核無不當，應予維持，並引用第
    一審判決書記載之證據及理由（如附件）。
三、檢察官上訴意旨略以：被告連志達等人就原判決理由欄壹、
    一所為，客觀上確實為違法搜索，但依照勘驗現場錄影光碟
    及渠等之後向偵查檢察官報告後，依照緊急搜索程序向法院
    陳報，可知渠等應屬於附帶搜索法律適用的範圍，主觀上類
    似過失之要件，相信經過本案後，渠等應會清楚知道相關搜
    索之規定，請本院為適法之判決等語。
四、經查：
  ㈠原判決理由欄壹、一部分，被告連志達於民國105年3月14日
    ，因偵辦案件持檢察官核發之拘票，偕同被告廖志華前往拘
    捕告訴人洪新發，被告林進興則偕同陳俊傑、陳龍川前往支
    援上開拘捕勤務，被告連志達、廖志華、林進興、陳俊傑、
    陳龍川於當日晚間6時15分許，在基隆市○○區○○○街00巷0號
    前，拘獲告訴人，同時將告訴人上手銬，對告訴人之身體及
    附近停放車輛執行附帶搜索，扣得門號0000000000號、0000
    000000號、0000000000號、0000000000號行動電話4支（含S
    IM卡4張）、現金新臺幣11萬5400元、吸管1支等物品後，帶
    同告訴人進入其位在基隆市○○區○○○街00巷00○0號住處房間
    內執行搜索，並在場查扣如原判決附表一所示之第二級、第
    三級毒品，電子磅秤1台、熨斗1只、第二級毒品甲基安非他
    命吸食器2組、夾鏈袋1批2包等物品，於客觀上確有不依法
    令搜索及在告訴人住處樓梯間以強勢警力推擠、拉扯告訴人
    上樓之事實，惟被告連志達等人主觀上應係誤認本案存在告
    訴人同意搜索或附帶搜索之事由，而欠缺故意，而推擠、拉
    扯告訴人上樓，主觀上亦係認知在完成拘提程序而已；原判
    決理由欄壹、二部分，被告廖志華雖於105年3月14日，在其
    職務上所掌之基隆市警察局逕行搜索職務報告上，登載「經
    由洪嫌同意帶同警方至住處」、「經進入洪嫌房內由洪嫌主
    動指引警方於其小茶几上有毒品玻璃吸食球及茶几下方位置
    ，目視可及處亦發現安非他命吸食器具1組及愷他命毒品數
    小包等犯罪物證，洪嫌見部分毒品已為警方查獲，情緒不定
    ，表示不願接受搜索查扣」等內容後，以附於基隆市警察局
    105年3月16日基警刑大偵三字第1050062887號函之方式，向
    臺灣基隆地方檢察署（下稱基隆地檢署）檢察官行使，於客
    觀上僅為職務報告記載文字不精確，確有部分不實，然尚無
    積極證據證明被告廖志華主觀上有明知為登載不實之事項進
    而登載之故意乙節，業經原判決論述明確。
　㈡又被告連志達等人於上開時間、地點，帶同告訴人前往其住
    處房間執行搜索之行為，於客觀上雖與同意搜索、附帶搜索
    之要件未符；然查：
　⒈依卷附原審於審理時當庭勘驗現場蒐證錄影光碟後，所製作
    如下之勘驗筆錄內容（見臺灣基隆地方法院108年度訴字第4
    18號卷〈下稱訴字卷〉二第83頁至第89頁）：
　　告訴人：搜索票、搜索票，你要敲我的家搜索票先給我看。
　　員  警：你是你是。
　　員  警：我再拿法條給你看，你去告嘛，你去告這些人嘛。
　　告訴人：我有權利不給你們進去啦。
　　（被告連志達用力拉扯告訴人褲子，並使其繼續上樓梯）
　　員  警：阿你走啦，你什麼權利啦。
　　員  警：開門一下。
　　告訴人：沒有啦，長仔啦。
　　員  警：沒有要給你敲（搜）。
　　員  警：跪下來。
　　員  警：沒有要給你敲（搜），你不要…難看。
　　告訴人：到這裡就好喔，鞋子脫掉。沒有啦，不是啦，你不
　　        要在，那邊跟我說這些有的沒的。
　　員  警：來來來，你來這裡坐，你來這裡坐。
　　員  警：拘票給他看，拘票你就看過了。
　　告訴人：不是嘛，你們，對不對，怎麼做事情，應該該當怎
　　        麼做就要怎麼做。
　　員  警：好，沒關係，好，沒關係。
　　告訴人：好不好？
　　員  警：好，程序給他看，程序給他看。
　　告訴人：我在家裡可以拆掉嗎？（指手銬）
　　員  警：我為什麼要幫你拆掉？
　　告訴人：好阿，好好好好。
　　員  警：我給你拘捕我為什麼要給你拆掉？
　　告訴人：…（似叫其子名字）去幫爸爸拿一罐飲料。喝涼的
　　        可以嗎？
　　員  警：好好，可以，可以啊！阿還有要帶什麼嗎？你證
　　        件，在哪裡？
　　告訴人：你包包給我拿去了，在包包裡面。
　　員  警：你證件放在包包裡面嗎？
　　員  警：在這裡。
　　告訴人：有阿有阿。
　　員  警：證件拿出來。
　　員  警：拘票的那個部分給他看，讓他看，厚，你不知道我
　　        跟你講。
　　員  警：證件在裡面嗎？有在這裡嗎？
　　告訴人：嗯（手接過其子交予其之飲料）。
　　員  警：證件有在這裡面嗎？
　　告訴人：有。
　　員  警：有喔？（翻查告訴人錢包）。你睡的房間哪一間？
　　員  警：這間啦！
　　員  警：可以，這個部分讓他看，看那裡面的範圍給他看。
　　員  警：我跟你講厚，這個拘票裡面都有載明，被拘人…。
　　告訴人：那是拘提而已，請問一下我是什麼事情被拘提？
　　員  警：毒品案件。
　　告訴人：什麼事情？沒去開庭還是什麼？
　　員  警：沒，我們辦你案件，因為毒品條例，（提示拘票）
　　        我跟你講，下面就有那個了，（宣讀拘票記載）被
　　        拘人他的身體、隨身攜帶之物品、所使用之交通工
　　        具及立即可觸及之處所，你住的處所我們也是可以
　　        尬你敲（給你搜）。
　　告訴人：你們可以來，那是可以來，不是可以敲（搜）。
　　員  警：別間我們沒有辦法，但是你那一間我們可以尬你敲
　　        啦，你瞭解嗎？其他間我們就沒有辦法尬你敲啦。
　　        你家客廳、你母親房間、你小孩房間，沒有把你
　　        敲，你的房間我們就是有權啦，這樣你瞭解嗎？你
　　        不要誤解。
　　員  警：來，起來，你的房間在哪？
　　告訴人：我那間就在最後面那間。
　　員  警：你要去看，你要在場。
　　（告訴人走進房間開啟牆壁電燈開關，3秒後燈亮）
　　員  警：全部K仔味。
　　告訴人：你們不是叫我進來房間？
　　員  警：你站好啦，不要在那邊裊裊溫啦。
　　員警（連志達）：現在這間房間你給他錄影，這間房間是不
　　                是你睡的？
　　告訴人：對阿。
　　員警（連志達）：厚，那我們警方的話，依據現在的載示，
　　                給他出示拘票，要「附帶」給你看一下，
　　                厚，這是什麼東西？水車還是什麼？
　　告訴人：球仔。
　　（螢幕左方桌上擺著毒品吸食器，即告訴人說的球仔）。
　　員  警：吸食器嗎？
　　告訴人：對啦。
　　員  警：什麼的吸食器？
　　告訴人：安非他命。
　　員  警：安非他命吸食器，誰的？
　　告訴人：我的。
　⒉併參證人即告訴人於原審審理時證稱：我在樓梯間講說要有
    搜索票才讓他們進家裡，之前他們就是推著我走，來到我住
    處以後，警察叫我坐在沙發上，不知道被告陳俊傑還是陳龍
    川當時有朗讀附帶搜索給我聽，被告林進興開了門之後就自
    己3間房間一間一間的看，後來警察說「起來，你的房間在
    哪」，我說「我那間就在最後面那間」，警察說「你要去看
    ，你要在場」，我不是因為警察拉著我起來叫我去我的房間
    ，我才跟著去，他們都已經直接自己走去了，房間門也打開
    了，從我進客廳到我進去開燈之前，房間的電燈算是只有我
    開啟等語（見訴字卷二第53頁至第54頁、第60頁）。
　⒊可知告訴人雖於被告連志達等人帶同進入住處前，已表明若
    沒有搜索票即不願意渠等進入搜索，但員警於進入告訴人上
    開住處後，一開始係向告訴人完成拘提程序，且提示拘票向
    告訴人宣讀可為附帶搜索之規定，並於告訴人猶表示該規定
    只是可以讓員警進入住處，不代表可以搜索時，向告訴人解
    釋依規定可針對告訴人使用之房間進行附帶搜索，告訴人於
    聽聞後即未再有何異議，於員警詢問其所使用之房間為何時
    ，告以就在最後面那間，並配合進入其所使用之房間，主動
    開啟房間電燈，被告連志達隨即告知要進行附帶搜索，告訴
    人亦配合說明搜索到之物品為何，堪認被告連志達等人主觀
    上認為渠等於告訴人前開房間內之搜索，係基於附帶搜索之
    規定為之，且亦經告訴人之配合同意搜索，尚難認被告連志
    達等人確有違法搜索之故意，復未能僅以告訴人事後拒絕簽
    署自願受搜索同意書，由被告廖志華出具上開職務報告，向
    檢察官、法院陳報逕行搜索一節，遽論被告連志達等人自始
    具有違法搜索之故意。
　㈢再者，被告連志達等人主觀上既無違法搜索之故意，認係告
    訴人同意配合進入上揭房間內進行附帶搜索，且證人即告訴
    人於偵查時亦陳述：對於被告連志達等人誤會我有同意搜索
    部分沒有意見，對於撤回本案不再追究我也沒有意見等語（
    見基隆地檢署106年度偵字第5807號卷第131頁至第133頁）
    ，可認被告廖志華於同年月14日，在前揭逕行搜索職務報告
    上，登載「經由洪嫌同意帶同警方至住處」、「經進入洪嫌
    房內由洪嫌主動指引警方於其小茶几上有毒品玻璃吸食球及
    茶几下方位置，目視可及處亦發現安非他命吸食器具1 組及
    愷他命毒品數小包等犯罪物證，洪嫌見部分毒品已為警方查
    獲，情緒不定，表示不願接受搜索查扣」等內容，縱該「經
    由洪嫌同意帶同警方至住處」、「洪嫌見部分毒品已為警方
    查獲，情緒不定，表示不願接受搜索查扣」部分之內容與客
    觀上之情狀不盡相符，亦僅係對於事實之誤認，即難認其主
    觀上具有明知為不實事項進而登載，並加以行使之故意。
五、綜上，依卷附事證既難以證明被告連志達等人就原判決理由
    欄壹、一部分於主觀上具有違法搜索、強制之故意，亦難證
    明被告廖志華就原判決理由欄壹、二部分於主觀上具有行使
    公務員登載不實文書之故意，渠等分別被訴刑法第307條違
    法搜索罪、同法第304條強制罪、同法第213條及第216條行
    使公務員登載不實公文書罪又均無處罰過失之規定，自無從
    據以論罪科刑，而應為無罪之諭知。檢察官以前揭上訴意旨
    提起上訴，為無理由，應予駁回。
據上論斷，應依刑事訴訟法第368條、第373條，判決如主文。
本案經檢察官陳昭仁提起公訴，檢察官黃耀賢提起上訴，檢察官
林奕彣到庭執行職務。
中　　華　　民　　國　　109 　年　　12　　月　　2 　　日
     　　　　　　 刑事第四庭  審判長法　官  陳筱珮
                                    法　官  吳元曜
                                    法　官  羅郁婷
以上正本證明與原本無異。
被告廖志華被訴行使公務員登載不實文書罪嫌部分，檢察官如不
服本判決，應於收受送達後20日內向本院提出上訴書狀，惟須受
刑事妥速審判法第9條限制。其未敘述上訴之理由者，並得於提
起上訴後20日內向本院補提理由書(均須按他造當事人之人數附
繕本)「切勿逕送上級法院」。
其餘部分不得上訴。
刑事妥速審判法第9條：
除前條情形外，第二審法院維持第一審所為無罪判決，提起上訴
之理由，以下列事項為限：
一、判決所適用之法令牴觸憲法。
二、判決違背司法院解釋。
三、判決違背判例。
刑事訴訟法第 377 條至第 379 條、第 393 條第 1 款之規定，
於前項案件之審理，不適用之。
                                    書記官  蔡易霖
中　　華　　民　　國　　109 　年　　12　　月　　2 　　日

附件
臺灣基隆地方法院刑事判決　　　　　　　108年度訴字第418號
公　訴　人　臺灣基隆地方檢察署檢察官
被　　　告　連志達　男　49歲（民國00年00月0日生）
                    身分證統一編號：Z000000000號
                    住○○市○○區○○街00號6樓
                    居基隆市○○區○○○路000號（送達址
                      ）
選任辯護人　沈崇廉律師
被　　　告　廖志華　男　47歲（民國00年0月00日生）
                    身分證統一編號：Z000000000號
                    住○○市○○區○○路00巷00號4樓之3
                    居基隆市○○區○○路000號（送達址）
            陳志強　男　45歲（民國00年0月00日生）
                    身分證統一編號：Z000000000號
                    住○○市○○區○○路000巷00號
                    居基隆市○○區○○○路000號（送達址
                      ）
共      同
選任辯護人　葉志飛律師
被      告  林進興　男　54歲（民國00年0月0日生）
                    身分證統一編號：Z000000000號
                    住○○市○○區○○○路000巷00○0號
                    居基隆市○○區○○路000號（送達址）
選任辯護人  馬啟峰律師
被　　　告　陳俊傑　男　45歲（民國00年0月0日生）
                    身分證統一編號：Z000000000號
                    住○○市○○區○○路0號12樓
                    居基隆市○○區○○路000號7樓之5（送
                      達址）
                      基隆市○○區○○路000號
            陳龍川　男　49歲（民國00年0月00日生）
                    身分證統一編號：Z000000000號
                    住○○市○○區○○路00巷00號（送達址
                      ）
                    居基隆市○○區○○路000號
共      同
選任辯護人  楊時綱律師
上列被告因偽造文書等案件，經檢察官提起公訴（107 年度偵續
字第50、51、52、53號），本院判決如下：
    主  文
連志達、廖志華、陳志強、林進興、陳俊傑、陳龍川均無罪。
    理  由
壹、公訴意旨略以：被告連志達、林進興均為基隆市警察局刑事
    警察大隊偵三隊（下稱偵三隊）小隊長，被告廖志華、陳志
    強、陳俊傑、陳龍川均為偵三隊偵查佐。各人分別有後述行
    為：
  被告連志達於民國105 年3 月14日，因偵辦案件持檢察官核
    發之拘票，偕同被告廖志華前往拘捕洪新發，被告林進興則
    偕同陳俊傑、陳龍川前往支援上開拘捕勤務，被告連志達、
    廖志華、林進興、陳俊傑、陳龍川於當日晚間6 時15分許，
    在基隆市○○區○○○街00巷0 號前，拘獲告訴人洪新發，同時
    將告訴人上手銬，對告訴人之身體及附近停放車輛執行附帶
    搜索，扣得門號0000000000號、0000000000號、00000000 0
    0 號、0000000000號行動電話4 支（含SIM 卡4張）、現金
    新臺幣（下同）11萬5,400 元（起訴書誤載為後續所扣得
    ）、吸管1 支（起訴書漏載部分應予補充）等物品，詎被告
    連志達、廖志華、林進興、陳俊傑、陳龍川均明知當時未獲
    法院核發搜索票，竟共同基於違法搜索、強制之犯意聯絡，
    在未持有搜索令狀且未經告訴人同意之情形下，強行帶同告
    訴人進入其位在基隆市○○區○○○街00巷00○0 號住處房間內，
    擅自執行搜索，並在場查扣附表一所示之第二、三級毒品，
    電子磅秤1 台、熨斗1 只、甲基安非他命吸食器2 組、夾鏈
    袋1 批2 包等物品（起訴書贅載部分應予刪除、漏載部分應
    予補充）。
  被告廖志華明知上開情形，仍基於公務員登載不實之犯意，
    於同年月14日於職務上所掌之基隆市警察局逕行搜索職務報
    告上，登載「經由洪嫌同意帶同警方至住處」、「經進入洪
    嫌房內由洪嫌主動指引警方於其小茶几上有毒品玻璃吸食球
    及茶几下方位置，目視可及處亦發現安非他命吸食器具1 組
    及愷他命毒品數小包等犯罪物證，洪嫌見部分毒品已為警方
    查獲，情緒不定，表示不願接受搜索查扣」（起訴書漏載此
    段，業據檢察官於審理時補充）等不實內容，並以附於基隆
    市警察局105 年3 月16日基警刑大偵三字第1050062887號函
    之方式，向臺灣基隆地方檢察署檢察官行使上開登載不實之
    公文書，足以生損害於告訴人。
  被告連志達另於同年月15日上午10時45分許，偕同被告陳志
    強、陳龍川，共同基於違法搜索、強制之犯意聯絡，在未持
    有搜索令狀且未經告訴人同意之情形下，強行帶同告訴人返
    回上開住處違法執行搜索，並查扣告訴人所有序號00000000
    0000000 號行動電話1 支（含SIM 卡2 張）。
  因認被告連志達、廖志華、林進興、陳俊傑、陳龍川如前述
    所為，均係涉犯刑法第307 條違法搜索及第304 條第1 項強
    制罪嫌；被告廖志華如前述所為，係涉犯刑法第216 條、
    第213 條行使公務員登載不實公文書罪嫌；被告連志達、陳
    志強、陳龍川如前述所為，均係涉犯刑法第307 條違法搜
    索及第304 條第1 項強制罪嫌云云。
貳、程序方面：犯罪事實之認定，係據以確定具體的刑罰權之基
    礎，自須經嚴格之證明，故其所憑之證據不僅應具有證據能
    力，且須經合法之調查程序，否則即不得作為有罪認定之依
    據。倘法院審理之結果，認為不能證明被告犯罪，而為無罪
    之諭知，即無刑事訴訟法第154 條第2 項所謂「應依證據認
    定」之犯罪事實之存在。因此，同法第308 條前段規定，無
    罪之判決書只須記載主文及理由。而其理由之論敘，僅須與
    卷存證據資料相符，且與經驗法則、論理法則無違即可，所
    使用之證據亦不以具有證據能力者為限，即使不具證據能力
    之傳聞證據，亦非不得資為彈劾證據使用。故無罪之判決書
    ，就傳聞證據是否例外具有證據能力，本無須於理由內論敘
    說明（最高法院100 年度台上字第2980號判決意旨參照）。
    本院既依憑後開理由而為被告無罪之諭知，揆諸前揭意旨，
    自無需贅載證據能力部分之論述，合先敘明。
參、實體部分：
  犯罪事實應依證據認定之，無證據不得認定犯罪事實。不能
    證明被告犯罪者，應諭知無罪之判決。刑事訴訟法第154 條
    第2 項、第301 條第1 項分別定有明文。又事實之認定，應
    憑證據，如未能發現相當證據，或證據不足以證明，自不能
    以推測或擬制之方法，以為裁判基礎。而認定犯罪事實所憑
    之證據，雖不以直接證據為限，間接證據亦包括在內，然而
    無論直接證據或間接證據，其為訴訟上之證明，須於通常一
    般之人均不致有所懷疑，而得確信其為真實之程度者，始得
    據為有罪之認定，倘其證明尚未達到此一程度，而有合理之
    懷疑存在而無從使事實審法院得有罪之確信時，即應由法院
    諭知被告無罪之判決（最高法院40年台上字第86號、76年台
    上字第4986號判例意旨參照）。再按刑事訴訟法第161 條已
    於91年2 月8 日修正公布，其第1 項規定：檢察官就被告犯
    罪事實，應負舉證責任，並指出證明之方法。因此，檢察官
    對於起訴之犯罪事實，應負提出證據及說服之實質舉證責任
    。倘其所提出之證據，不足為被告有罪之積極證明，或其指
    出證明之方法，無從說服法院以形成被告有罪之心證，基於
    無罪推定之原則，自應為被告無罪判決之諭知（最高法院92
    年台上字第128 號判例意旨參照）。
  公訴意旨認被告等涉犯如上述壹、所載罪嫌，無非係以被告
    6 人之供述、告訴人之指述、基隆市警察局搜索、扣押筆錄
    及扣押物品目錄表、105 年3 月14日現場蒐證光碟及本院前
    案審理時之勘驗筆錄、105 年3 月14日基隆市警察局逕行搜
    索職務報告、本院105 年度訴字第306 號、臺灣高等法院10
    5 年度上訴字第1975號判決書、本院107 年度基簡調字第10
    6 號調解筆錄資為論據。訊據被告6 人均堅詞否認如上述
    壹、所載各犯行，辯解如下：
  ㈠被告連志達辯稱：壹、部分只是在執行告訴人的拘提案件，
    在告訴人住處完成拘提程序，後附帶搜索發現毒品、吸食器
    等物，壹、部分因廖志華稱得檢察官指示請告訴人自行交
    付手機，故帶同陳志強、陳龍川押解告訴人返回住處，當時
    告訴人還向陳龍川借手機打給媽媽幫忙開門，到場時門已經
    開啟，告訴人直接到房間拿手機給警方，過程完全沒有搜索
    ，過程平順且係經過告訴人之同意，只是單純手機交付而已
    等語。
  ㈡被告廖志華辯稱：壹、部分均大致同連志達所述，另就壹
    、部分依據伊的認知是告訴人之前有同意搜索，才帶大家
    進入住處樓梯間，樓梯間雖又表明要有搜索票才能搜，但態
    度上反反覆覆，伊所作的職務報告係依照自己主觀認知如實
    記載等語。
  ㈢被告陳志強辯稱：壹、部分當日是休假完去上班，聽同事說
    前一日告訴人的手機沒有扣到，就跟連志達去取手機，過程
    同連志達所述等語。
  ㈣被告林進興辯稱：壹、部分是奉隊長施健良命令去支援連志
    達執行任務，伊主觀上認為是在告訴人住處始完成拘提程序
    ，在目視可及範圍內看到毒品吸食器，故執行附帶搜索等語
    。
  ㈤被告陳俊傑辯稱：壹、部分是奉林進興之命支援連志達執行
    任務，過程大致如林進興所述，另伊當時待在告訴人客廳，
    完全未進入告訴人房間，沒有實施附帶搜索等語。
  ㈥被告陳龍川辯稱：壹、部分是奉林進興之命支援連志達執行
    任務，壹、部分是警力調配問題才跟著連志達去告訴人的
    住處取手機等語。
  ㈦被告等人之辯護人另辯護如下：
  ①被告連志達、廖志華、林進興、陳俊傑、陳龍川如壹、所為
    ，縱非符合附帶搜索之程序，然係主觀上誤認本案存在告訴
    人同意搜索或附帶搜索之事由，即誤認因告訴人態度反覆（
    因在住處樓下有告知吸食器在房間、並有不欲鄰居窺見之情
    狀，主動走向住處大門等動作）而曾同意搜索，或告訴人住
    處樓下巷弄狹窄，恐告訴人停放車輛有妨害現場附近交通秩
    序之虞，可在住處完成拘提程序進而附帶搜索等前提事實有
    所誤會，屬容許構成要件錯誤，應阻卻主觀上之故意，自不
    構成犯罪。
  ②被告廖志華如前述所為，主觀上並無明知為登載不實之事項
    進而登載之情，只是個人文字敘述、表達能力不佳，「經由
    洪嫌同意帶同警方至住處」此段文字僅係記載不精確，自本
    院勘驗案發時影片可知，案發當日告訴人在住處樓下係自主
    走向住處樓下大門口及樓梯間；又「經進入洪嫌房內由洪嫌
    主動指引警方於其小茶几上有毒品玻璃吸食球及茶几下方位
    置，目視可及處亦發現安非他命吸食器具1 組及愷他命毒品
    數小包等犯罪物證」此段文字亦無不實，亦可自前開影片中
    發現告訴人有於住處房間內以目光、轉頭等連續肢體動作引
    導警方發現扣押物所在，末「洪嫌見部分毒品已為警方查獲
    ，情緒不定，表示不願接受搜索查扣」此段文字僅係為呈現
    整個拘提過程中告訴人態度反覆，配合度甚低，時序記載不
    精確，亦未造成檢察官誤認有同意搜索之外觀，更況製作該
    職務報告前，告訴人業已拒絕在同意搜索書面簽名且已有律
    師指示搜索恐有違法之情，被告廖志華應無登載不實之動機
    。
  ③被告連志達、陳志強、陳龍川如壹、所為，僅為請告訴人配
    合交付涉案手機，並非搜索，縱認構成搜索，亦係同意搜索
    等語。
  經查：
  ㈠被告6 人於上開時間係擔任基隆市警察局相關職務，被告連
    志達、廖志華、林進興、陳俊傑、陳龍川上述時、地執行或
    支援拘提告訴人任務，並於告訴人住處樓下遇見告訴人，嗣
    對告訴人上銬，並就其身體及附近停放車輛附帶搜索，扣得
    上述行動電話4 支（含SIM 卡4 張）、現金11萬5,400 元、
    吸管1 支等物品，其後被告等人偕同告訴人進入位在基隆市
    ○○區○○○街00巷00○0 號住處，嗣在房間內查扣如附表一所示
    之第二、三級毒品，電子磅秤1 台、熨斗1 只、甲基安非他
    命吸食器2 組、夾鏈袋1 批2 包等物品。又被告廖志華於同
    年月14日於其職務上所掌之基隆市警察局逕行搜索職務報告
    上，登載「經由洪嫌同意帶同警方至住處」、「經進入洪嫌
    房內由洪嫌主動指引警方於其小茶几上有毒品玻璃吸食球及
    茶几下方位置，目視可及處亦發現安非他命吸食器具1 組及
    愷他命毒品數小包等犯罪物證，洪嫌見部分毒品已為警方查
    獲，情緒不定，表示不願接受搜索查扣」等內容後附於基隆
    市警察局105 年3 月16日基警刑大偵三字第1050062887號函
    之方式，向臺灣基隆地方檢察署檢察官行使。後於次日上午
    10時45分許，被告連志達、陳志強、陳龍川帶同告訴人返回
    上開住處，查扣告訴人上述行動電話1 支（含SIM 卡2 張）
    等節，為被告等人各別供明在卷，復經證人即告訴人證述明
    確，並有逕行搜索職務報告、搜索扣押筆錄、扣押物品目錄
    表、檢察事務官光碟勘查報告、本院勘驗筆錄附卷可佐，此
    部分事實，首堪認定。
  ㈡被告等人以前詞置辯，應就前述壹、部分分別析述之：
  ①壹、部分，本院認客觀上確有不依法令搜索之事實及在告訴
    人住處樓梯間以強勢警力推擠、拉扯告訴人上樓之事實，惟
    被告連志達、廖志華、林進興、陳俊傑、陳龍川主觀上應係
    誤認本案存在告訴人同意搜索或附帶搜索之事由，而欠缺故
    意，而推擠、拉扯告訴人上樓，主觀上亦係認知在完成拘提
    程序而已：
  ⑴不依法令搜索他人身體、住宅、建築物、舟、車或航空機者
    ，處2 年以下有期徒刑、拘役或300 元以下罰金，刑法第30
    7 條定有明文。所謂「搜索」係泛指一切對人之身體、物品
    或處所，所實施之搜查行為；而「不依法令」搜索則指行為
    人無法令上權限卻實行搜索行為，或行為人雖有法令上權限
    ，卻不依法定要件與程序加以搜索。行為人除對本罪之行為
    客體即他人身體、住宅、建築物、舟、車或航空器，須具有
    認識外，並須認識其係實行搜索行為而決意為之，始能成罪
    ，至於「不依法令」並非本罪構成要件故意之內涵，而屬違
    法性上之認識。
  ⑵事實上本無阻卻違法事由之存在，而誤信為有此事由之存在
    ，並因而實行行為者，即所謂阻卻違法事由之錯誤。此種錯
    誤，其屬於阻卻違法事由前提事實之錯誤者，乃對於阻卻違
    法事由所應先行存在之前提事實，有所誤認，例如本無現在
    不法之侵害，而誤認為有此侵害之存在而為正當防衛，此即
    所謂誤想防衛，學說稱之為「容許構成要件錯誤」。誤想防
    衛本非正當防衛，蓋其欠缺正當防衛要件之現在不法之侵害
    ，故誤想防衛不阻卻違法性，然而對於此種情形，即不知所
    實行者為違法行為，是否得以阻卻故意，因學說對於容許構
    成要件錯誤之評價所持理論的不同，而異其後果。在採限縮
    法律效果之罪責理論者，認為容許構成要件錯誤並不影響行
    止型態之故意，而只影響罪責型態之故意，亦即行為人仍具
    構成要件故意，但欠缺罪責故意，至於行為人之錯誤若係出
    於注意上之瑕疵，則可能成立過失犯罪。本院29年上字第50
    9 號判例意旨以行為人出於誤想防衛（錯覺防衛）之行為，
    難認有犯罪故意，應成立過失罪責，論以過失犯，即與上開
    學說之見解相仿（最高法院102 年度台上字第3895號判決參
    照）。又按依法令之行為，屬阻卻違法事由之一，刑法第21
    條定有明文，警員執行搜索時，倘誤認被搜索人確有同意，
    或誤認現場不適宜即行拘提，而可帶同被告移動至其他空間
    進行拘提等前提事實，進而認為確有同意搜索、附帶搜索之
    正當理由存在時，當屬容許構成要件錯誤之情形。
  ⑶搜索經受搜索人出於自願性同意者，固得不使用搜索票，然
    受搜索人若不明搜索人員之來意，縱有同意，亦非出於自願
    ，是執行人員應先行出示證件、表明身分與來意，俾受搜索
    人知悉搜索之意涵後所為之同意，始屬自願性同意。查本案
    告訴人並未簽署搜索同意書表明自願接受搜索，復觀諸本院
    勘驗案發當時之蒐證影片（附表二編號１至９部分），告訴人
    於整個搜索過程中亦從未明示同意警方搜索，是應不構成同
    意搜索甚明。
  ⑷附帶搜索，係為保護執行人員人身安全，防止被逮捕人逃亡
    與湮滅罪證，在必要與不可或缺之限度下所設令狀搜索之例
    外規定，該條規定搜索之範圍依法應限於嫌疑人之「身體」
    、「隨身攜帶之物件」、「使用之交通工具」、「其他立即
    可觸及之處所」。而所謂立即可觸及之處所，則應依犯罪嫌
    疑人體格、身體自由是否受限制、行動機靈程度與扣押物所
    在距離遠近、閉鎖情形等具體狀況而為判斷（最高法院96年
    台上字第1630號判決意旨參照）。然查被告5 人在告訴人住
    處樓下拘獲告訴人時，已於其身體、攜帶之物件及交通工具
    上查獲行動電話4 支（含SIM 卡4 張）、現金11萬5,400 元
    、吸管1 支等物，合乎刑事訴訟法第130 條之規定，然告訴
    人住處係在上開拘獲地點對面2 樓，難認係告訴人遭拘提時
    立即控制之處所，更況住處之房間乃告訴人起居私隱之所在
    ，又被告5 人既已在告訴人住處樓下對告訴人上銬，限制告
    訴人之行動自由甚明，客觀上並無不能將之帶回警局訊問以
    確定人別、宣讀權利以完成拘提程序，嗣解送檢察官之困難
    情事，是被告5 人進入告訴人住處房間內查扣如附表一所示
    之第二、三級毒品，電子磅秤1 台、熨斗1 只、甲基安非他
    命吸食器2 組、夾鏈袋1 批2 包等物，係逾越附帶搜索之執
    行範圍甚明。
  ⑸惟被告5 人主觀上應係對現場情勢有所誤判，即觀之搜索過
    程影片可知，於告訴人住處樓下，因該處屬巷弄狹窄且屬人
    口密集之住宅區，告訴人一再向警方表示為保護家人與自身
    名譽，固有向警方表示附近都是老鄰居、受拘捕之情狀遭他
    人目睹實為難看，並嗣向警方表示毒品之吸食器在住處房間
    內，並指示停車位置，後自主走向住處樓梯大門處，並非由
    警方所推動等情狀，於此情勢下，警方不無可能據此誤認告
    訴人默示同意、配合警員返回住處完成拘提程序或查扣涉案
    物品，則雖告訴人嗣後於樓梯間再次要求警方出示搜索票，
    表示不同意警方搜索，警方仍繼續拉扯、推動告訴人上樓，
    或係主觀上誤認告訴人事後反悔、僅為無益爭執之故，且因
    空間狹窄、時間間隔甚為短暫，更可能有判斷失準之虞，再
    者，被告人數多達5 人，是否每一被告均全部聽聞告訴人之
    歷次言語或反應，亦屬可疑，是告訴人於本案偵查中，亦曾
    陳稱：（檢察官問：被告等人誤會你有曾經同意過，要上樓
    去你家時，事後你在樓梯間很明確地說不要搜索，要搜索要
    有搜索票，是被告等人誤會，有無意見？）被告等人誤會我
    沒有意見等語（見偵5807卷第131 至133 頁），綜上觀之，
    實可能被告5 人確係誤認曾徵得告訴人默示同意，惟僅事後
    反悔，猶為本案搜索，應屬前述容許構成要件錯誤之情形無
    疑。
  ⑹再者，觀之本案警方確於告訴人住處內確認人別（請告訴人
    拿出證件）、提示拘票宣讀，並告知相關規定及法律權利等
    情（附表二編號７、８部分），告訴人亦嗣向警方指明房間所
    在，且被告中1 人曾說：「你那一間我們就是可以搜」、「
    你要去看、你要在場」等語，告訴人自行走入房間開燈，此
    時被告連志達再稱：「附帶」給你看一下等語，在在顯示向
    告訴人說明此時係執行拘提程序，為附帶搜索之意思，此時
    被告5 人所為雖客觀上逾越附帶搜索之範圍如前述，但亦凸
    顯被告5 人之主觀認知，應係誤認拘提程序尚未完成，且誤
    會「立即可觸及之處所」為一移動性之概念，可隨被告位置
    移動而有所更易，認為此時可續為附帶搜索，尚無故意違法
    搜索之情甚明。而告訴人上開住處房間，距離其遭拘捕之地
    點即住處樓下確具有時間、場所的部分密接性，更況現場確
    有前述巷弄狹窄、鄰舍觀看及告訴人請求維護個人名譽之情
    狀存在，即告訴人雖在住處樓下即遭警方上銬，而得完成拘
    提程序，惟因告訴人強調在住處樓下給鄰居觀看實不好看，
    且因該處巷弄狹窄，告訴人亦委請警員協助挪停車輛避免影
    響交通，並自行走向住處樓梯間大門口，前後空間不過數步
    之遙等情，致使被告5 人產生誤判，即作成應帶同告訴人前
    往最近之適合場所即其住所完成拘提程序之決定，再參以被
    告5 人並未對告訴人住處客廳、所有房間等屋內空間大肆搜
    索，更有甚者，被告等人若具有違法搜索之惡性，當不會將
    其等之搜索行為全程錄影成為自己犯罪之呈堂證據，當可為
    被告5 人有利之認定。
  ⑺綜上，被告5 人主觀認定案發時或有刑事訴訟法第131 條之1
     及130 條前提事實存在始為搜索，應係容許構成要件事實
    產生錯誤，尚無違法搜索或強制之故意。被告雖對阻卻違法
    事由之前提事實是否存在有一定之注意義務，被告違反該注
    意義務，仍應負過失責任，然違法搜索、強制罪並無處罰過
    失犯之規定，依罪刑法定原則，自不得以刑章相繩。是被告
    5 人雖與告訴人達成調解，有本院107 年度基簡調字第106
    號調解筆錄存卷可參，然亦不等同被告5 人係故意違法搜索
    ，或可解釋為被告5 人係針對自己之過失行為而負起賠償責
    任而已，不得據此為其等不利之認定。
  ②壹、部分，本院認被告廖志華僅為職務報告記載文字不精確
    ，客觀上確有部分不實，然尚無積極證據證明被告廖志華主
    觀上有明知為登載不實之事項進而登載之故意：
  ⑴刑法第213 條偽造公文書之罪，以公務員明知為不實之事項
    而登載於職務上所掌之公文書，及足以生損害於公眾或他人
    為構成要件，如公務員登載不實之事項，並非明知，雖足以
    生損害於公眾或他人，亦不成立偽造公文書之罪，所謂「明
    知」，係指刑法第13條第1項之直接故意而言；至同條第2項
    之間接故意，則不包括在內，如行為人僅有間接故意，自難
    論以上開使公務員登載不實罪（最高法院39年台上字第18號
    刑事判例、94年度台上字第4566號判決意旨參照）。
  ⑵衡之公務員於登載公文書內容時，主觀上有無明知為登載不
    實之事項之故意，應就公文書記載整體文義（不應僅摘出部
    分段落斷章取義）、記載事項的客觀情境、行使之對象、目
    的及結果以探求之。
  ⑶經查，被告廖志華固於逕行搜索職務報告上記載「經由洪嫌
    同意帶同警方至住處」等文字，然觀之上開搜索全程，告訴
    人確曾於住處樓下告知警方吸食器就在住處，並自主走向住
    處樓下樓梯間，是以辯護人所指此段文字僅係表明由告訴人
    指引警方到達住處樓下，非無所本，僅係地點精確與否而已
    ，更況告訴人確於拘提當日返回警局後，向他案委任律師詢
    問員警值勤合法與否，業據告訴人結證屬實，被告廖志華明
    知告訴人拒絕簽署同意搜索書，仍為如是登載之目的，僅係
    為逕行搜索而為，然若告訴人真同意搜索，被告廖志華根本
    不必為該份職務報告書，是可反推被告廖志華於此尚無刻意
    為登載不實之動機。
  ⑷經勘驗案發當時之蒐證影片（附表二編號９部分），告訴人確
    有以眼神、手勢或側身等動作導引扣案物之方向，且係連續
    性之指示，非無意識、無目的性之反射動作，是被告廖志華
    記載「經進入洪嫌房內由洪嫌主動指引警方於其小茶几上有
    毒品玻璃吸食球及茶几下方位置，目視可及處亦發現安非他
    命吸食器具1 組及愷他命毒品數小包等犯罪物證」，應屬客
    觀事實呈現而無不實。
  ⑸就被告廖志華於職務報告書所載「洪嫌見部分毒品已為警方
    查獲，情緒不定，表示不願接受搜索查扣」此段文字描述，
    雖經勘驗案發當時之蒐證影片全程（附表二編號１至９部分）
    可知，時序應係落在告訴人尚在住處樓下、樓梯間及客廳時
    所呈現之舉措，並非在告訴人房間內之反應，然如前述告訴
    人在整個拘提、搜索過程，曾表示不願接受搜索、查扣，時
    而配合警方時而反悔等節相符，對照被告廖志華前後呈予檢
    察官之逕行搜索職務報告，略有不同（見偵1296卷第3 頁、
    逕搜卷第5 至6 頁），差異點亦在此段文字，據被告廖志華
    於另案以證人身分陳稱：被告說在樓下會被鄰居看到難做人
    ，故後來針對嫌犯作文字修正等語（見本院105 年度訴字第
    306 號卷第146 至147 頁），亦呈現被告廖志華僅係於職務
    報告記載時序略有錯誤，應無造成偵查檢察官誤認告訴人已
    同意搜索之主觀惡性。
  ③壹、部分，本院認被告連志達、陳志強、陳龍川應係帶同告
    訴人返回住處取出特定物品即涉案手機（序號000000000000
    000 號行動電話1 支，含SIM 卡2 張），嗣由告訴人主動指
    引後查扣，被告3 人並無執行搜索之動作，與強制罪、不法
    搜索罪並無關聯：
  ⑴搜索係指以發現被告或犯罪嫌疑人或犯罪證據或其他可沒收
    之物為目的，而搜查被告或第三人之身體、物件、住宅或其
    他處所之強制處分。
  ⑵觀諸本院勘驗案發當時之蒐證影片（附表二編號１０部分），
    可見被告3 人有先行強調沒有要搜索，且告訴人係自行以鑰
    匙開啟住處大門進入屋內，過程中亦配合被告3 人找尋手機
    並主動指引，後來更叫警員拿取手機查扣等情，尚非搜索行
    為，參酌告訴人於本院審理時稱：對於構成同意搜索並無意
    見（見本院卷㈡第49頁、第60頁），檢察官就此部分亦為無
    罪論告（見本院卷㈡第231 頁），是此部分並無起訴書所指
    強行帶同告訴人返回住處之強制行為、或違法執行搜索等事
    ，至為灼然。
  綜上所述，公訴意旨所舉之證據及推論，尚不足以證明被告
    連志達、廖志華、林進興、陳俊傑、陳龍川等人就壹、部
    分主觀上有何違法搜索、以強暴使人行無義務之事或妨害人
    行使權利之意思；被告廖志華就壹、部分主觀上有何明知
    為登載不實之事項進而登載之故意；被告連志達、陳龍川、
    陳志強就壹、部分有何強行帶同告訴人返回住處並違法搜
    索之客觀事實，揆諸前開法條、判例及判決意旨，自難為被
    告等人不利之認定。此外，本院復查無其他積極證據足資認
    定被告等人有公訴人所指之壹、所列諸多犯行，無從證明
    被告等人犯罪，依法應為被告等人無罪之諭知。
據上論斷，應依刑事訴訟法第301條第1項，判決如主文。
本案經檢察官陳昭仁提起公訴，檢察官黃耀賢到庭執行職務。
中　　華　　民　　國　109 　　年　　4 　　月　　10　　日
                  刑事第四庭  審判長法　官  陳志祥
                                    法  官  藍君宜
                                    法  官  鄭富容
以上正本證明與原本無異。
如不服本判決應於收受送達後20日內向本院提出上訴書狀，並應
敘述具體理由；其未敘述上訴理由者，應於上訴期間屆滿後20日
內向本院補提理由書(均須按他造當事人之人數附繕本)「切勿逕
送上級法院」。
中　　華　　民　　國　 109　　年　　4 　　月　　13　　日
                                    書記官  耿珮瑄

【附表一】：
編號       物品名稱      數量/ 單位 １ 甲基安非他命 （內政部刑事警察局105年4月21日刑鑑字第1050024549號鑑定書，鑑定編號第1至26） 26包，毛重172.11公克，驗前淨重約165.21公克，驗餘淨重共165.05公克，純度約92％，估算驗前甲基安非他命純質淨重約151.99公克。 ２ 白/藍色包裝內含第三級毒品氯甲基卡西酮咖啡包（內政部刑事警察局105年4月27日刑鑑字第1050030162號鑑定書，鑑定編號第1至12） 12包，毛重136.27公克，驗前淨重約121.75公克，氯甲基卡西酮純度約3%，氯甲基卡西酮純質淨重共約3.65公克。 ３ 甲基安非他命 （內政部刑事警察局105年4月21日刑鑑字第1050024549號鑑定書，鑑定編號第27） 1包，毛重1.25公克，驗前淨重約1.02公克，驗餘淨重共0.71公克，純度約80％，估算驗前甲基安非他命純質淨重約0.81公克） ４ 第三級毒品愷他命 （內政部刑事警察局105年4月21日刑鑑字第1050024549號鑑定書，鑑定編號第28至45） 18包，毛重113.3公克，驗前淨重約107.71公克，驗前愷他命純質淨重約100.25公克 ５ 包裝內含第三級毒品氯甲基卡西酮摩卡拿鐵風味咖啡包 （交通部民用航空局105年4月18日航藥鑑字第0000000號鑑定書） 16袋，1毛重189.95公克，驗前淨重約167.79公克，檢驗出氯甲基卡西酮。 ６ 含微量第三級毒品氛納西泮圓形錠劑 （交通部民用航空局105年4月18日航藥鑑字第0000000號鑑定書） 6粒，淨重1.2320公克，驗餘淨重共1.2005公克 ７ 甲基安非他命 （交通部民用航空局105年4月18日航藥鑑字第0000000號鑑定書） 1袋，毛重1.7040公克，驗前淨重約1.01公克，驗餘淨重共1.0095公克，檢驗出甲基安非他命成分。 ８ 含微量第三級毒品硝甲西泮黃色圓形錠劑（交通部民用航空局105年4月18日航藥鑑字第0000000號鑑定書） 45粒，淨重70.8820公克，驗餘淨重共70.8149公克 ９ 含微量第三級毒品氯甲基卡西酮淡藍色圓形錠劑（交通部民用航空局105年4月18日航藥鑑字第0000000號鑑定書） 23粒，淨重7.0810公克，驗餘淨重共7.0224公克 １０ 含微量第二級毒品3,4-亞甲基雙氧甲基安非他命深藍色圓形錠劑（交通部民用航空局105年4月18日航藥鑑字第0000000號鑑定書） 46粒，淨重11.2860公克，驗餘淨重共11.2346公克 １１ 含微量第三級毒品氯甲基卡西酮粉紅色圓形錠劑（交通部民用航空局105年4月18日航藥鑑字第0000000號鑑定書） 13粒，淨重4.1180公克，驗餘淨重共4.0538公克 １２ 含微量第三級毒品硝甲西泮、第二級毒品甲基安非他命橘紅色圓形錠劑（交通部民用航空局105年4月18日航藥鑑字第0000000號鑑定書） 1粒，淨重1.5010公克，驗餘淨重共1.2254公克 １３ 含微量第三級毒品硝甲西泮橘色圓形錠劑（交通部民用航空局105年4月18日航藥鑑字第0000000號鑑定書） 1粒，淨重0.6960公克，驗餘淨重共0.6053公克 １４ 含微量第三級毒品硝甲西泮粉橘色圓形錠劑（交通部民用航空局105年4月18日航藥鑑字第0000000號鑑定書） 1粒，淨重0.2110公克，驗餘淨重共0.1788公克 

【附表二】本院勘驗案發當時蒐證影片內容
編號 檔案名稱 時　　　間 內容 １ 00011 00：00：36至 00：00：50 （連志達為洪新發上手銬） 洪新發：我家裡的部分、我家裡的部分 連志達：那些部分等下我們會幫你看，現在         身體先尬你看。（伸手翻查隨身包         包） 洪新發：好好，來 洪新發：咱們不要在大路邊敲（搜之台語）         嘛，我們去車上我跟你看嘛，你們         這樣我真的很難看 連志達：沒沒沒，嘜安ㄋㄟ，你嘜安ㄋㄟ ２ 00011 00：01：45至 00：01：49 （員警從洪新發身上取下側背包，因手銬而拿不下來） 洪新發：真的厝邊頭尾，大家…。 ３ 00011 00 :02 :55至 00：03：08 洪新發：在手煞車。 警  員：你帶我們來去看啦。 洪新發：好好好，我帶你們去。阿不用銬安         ㄋㄟ，真的厝邊頭尾，你，真的。洪新發：在手煞車(00:02:56) 警  員：你等一下帶我們來去看好不好？ 洪新發：蛤？ 警  員：等一下帶我們來去看 洪新發：免免免，我可以鑰匙給你，你可以         自己去開門，在手煞車那邊（00:         03:00） 警  員：等一下你帶我們來去看嘛 洪新發：好好，我帶你們去，但不用銬這         樣，真的左右鄰居這樣，真的……         阿你們……真的…… 警  員：我們這邊有拘票來的（00:03:09）洪新發：我知道有拘票，阿有拘票我也配合         你們啊，我不是不配合你們 警  員：我們也照規定來啊 警  員：家裡還有什麼？（00:03:19） 洪新發：家裡沒什麼東西啊! 你們要進去家         裡 ，搜索票，我要看搜索票（00:         03:19） 警　員：我等一下補給你（00:03:23，為被         告廖志華） 警　員：我拘票就可以搜索了，為什麼還要         搜索票（00:03:25） 洪新發：你要拘提，你要拘提我 警　員：你去問律師，去問律師嘛，你拘票         在那個…… 洪新發：好好好 警　員：你要看，我們補給你看嘛 洪新發：好好好好好，我也不要在這邊跟你         們大聲，拜託好心一點，拜託 警　員：你鬧的難看大家就難看啊 警　員：我現在大大方方的給你搜索，你看         ，你給告我嘛對不對（00:03:39） 警　員：都有拘票了你是在…… 警　員：都有影的嘛，對不對？         （00:03:39至00:04:09：員警翻查         洪新發褲子） 警　員：你家裡，我都我都我都可以給你看  　　　（00:04:10，仍持續翻查洪新發褲         子口袋） 警　員：有空去翻一下刑事訴訟法啦，好，   　　　那票給他看一下 警　員：好，走，車，我幫你拿好……去家警　員：嗯。 ４ 00011 00：04：48至 00：04：58 （洪新發自行走至路邊，警員見狀過去抓攬其右手臂） 洪新發：厝邊頭尾。幫我搬到車上去就好。你們幫我搬到車上去就好。 （00：04：53，影片右方白鐵門後有人影退回屋內） ５ 00013 00：00：00至 00：00：23 警　員：你家中的球仔放在哪裡？ 洪新發：嗯… 警　員：你家中的球仔放在哪裡？ 洪新發：我家中的球仔？ 警　員：嗯。 洪新發：什麼球仔？你說我吃的喔？ 警　員：對啊。 洪新發：在家裡而已啊。 警　員：球仔放在哪裡？ 洪新發：在，有，一定在我房間啊。 警　員：你說在你房間？ 洪新發：對啊。不然會在哪  ６ 00013 00：02：38至 00：02：59 （林進興與洪新發都往前走，洪新發指示停車的位置） 洪新發：好啦，前面能讓機車通過就可以了連志達：等一下啦，等一下啦。你要做什麼（連志達轉身見狀，伸手拉洪新發） 連志達：你卡尊重一點，厚。 洪新發：長仔，你不用這樣抓我啦。 連志達：我跟你反銬，羅A （也會）。你卡       　尊重咧，你要做什麼你講嘛，你就   　　　一直去一直去。 洪新發：我就不要這（兒）那麼難看而已警　員：不要那麼難看，就要比較配合  ７ 00014 00：00：27至 00：00：36 洪新發：長仔，我先看票，可以嗎？ 警　員：好啦，等一下給你看，拘票給他看  　　　，拘票給他看，拘票給他看 洪新發：搜索票、搜索票，你要敲我的家搜   　　　索票先給我看 警　員：你是你是 警　員：我再拿法條給你看，你去告嘛，你 　　　　去告這些人嘛 洪新發：我有權利不給你們進去啦( 00:00:　　　　24) ( 00:00:26：連志達用力拉扯洪新發褲子，並使其繼續上樓梯) 警　員：阿你走啦，你什麼權利啦 警　員：開門一下（為連志達） 洪新發：沒有啦，長仔啦 警　員：沒有要給你敲( 搜) 警　員：跪下來 警　員：沒有要給你敲( 搜) ，你不要…難 　　　　看 洪新發：到這裡就好喔，鞋子脫掉( 00:00:　　　　40) 。沒有啦，不是啦，你不要在         那邊跟我說這些有的沒的。 警　員：來來來，你來這裡坐，你來這裡坐警　員：拘票給他看，拘票你就看過了 洪新發：不是嘛，你們，對不對，怎麼做事 　　　　情，應該該當怎麼做就要怎麼做 警　員：好，沒關係，好，沒關係 洪新發：好不好？ 警　員：好，程序給他看，程序給他看 洪新發：我在家裡可以拆掉嗎？ 警　員：我為什麼要幫你拆掉？ 洪新發：好啊，好好好好 警　員：我給你拘捕我為什麼要給你拆掉？洪新發：…( 似叫其子名字) 去幫爸爸拿一 　　　　罐飲料。喝涼的可以嗎？ 警　員：好好，可以，可以啊! 阿還有要帶   　　　什麼嗎？你證件，在哪裡？ 洪新發：你包包給我拿去了，在包包裡面警　員：你證件放在包包裡面嗎？ 警　員：在這裡 洪新發：有啊有啊 警　員：證件拿出來 警　員：拘票的那個部分給他看，讓他看（ 　　　　00:01:21)，厚，你不知道我跟你 　　　　講 警　員：證件在裡面嗎？有在這裡嗎？ 洪新發：嗯(手接過其子交予其之飲料) 警　員：證件有在這裡嗎？ 洪新發：有 警　員：有喔？( 翻查洪新發錢包) 。你睡 　　　　的房間哪一間？　(00:01:36) 警　員：這間啦! !( 00:01:37 ，為被告林 　　　　進興)  ８ 00014 00：01：41至 00：03：00 警　員：可以，這個部分讓他看，看那裡面 　　　　的範圍給他看。 警　員：我跟你講厚，這個拘票裡面都有載 　　　　明，被拘人…。 洪新發：那是拘提而已？請問一下我是什麼 　　　　事情被拘提？ 警員齊聲：毒品案件 洪新發：什麼事情？沒去開庭還是什麼？警　員：沒，我們辦你案件，因為毒品條例 　　　　，（提示拘票）我跟你講，下面就 　　　　有那個了，（宣讀拘票記載）被拘 　　　　人他的身體、隨身攜帶之物品、所 　　　　使用之交通工作及立即可觸及之處 　　　　所，你住的處所我們也是給以尬你 　　　　敲（給你搜）。( 00:01:59) 洪新發：你們可以來，那是可以來，不是可 　　　　以敲( 搜) 。 警　員：別間我們沒有辦法，但是你哪一間 　　　　我們可以尬你敲啦，你了解嗎？其 　　　　他間我們就沒有辦法尬你敲啦。你 　　  　家客廳、你母親房間、你小孩房間       　，沒有把你敲，你的房間我們就是         有權啦。這樣你了解嗎？你不要誤         解。 警　員：來，起來，你的房間在哪。 洪新發：我那間就在最後面那間。 警　員：你要去看，你要在場。 （洪新發又喝了幾口飲料後，起身帶領警員前往洪新發的個人房間，並叫其子回去房間 ，並與警察同聲安慰其子沒事情，00:02:59至00:03:14) ９ 00014 00 :03: 15至 00：04：12 （洪新發走進房間開啟牆壁電燈開關，3 秒後燈亮） 員  警：全部K仔味(00:03:16) 洪新發：你們不是叫我進來房間？ 警  員：你站好啦，不要在那邊裊裊溫啦。連志達：現在這間房間你給他錄影，這間房         間是不是你睡的？ 洪新發：對啊 連志達：厚，那我們警方的話，依據現在的        載示，給他出示拘票，要「附帶」        給你看一下，厚。這是什麼東西？       水車還是什麼？( 00:03:27) 洪新發：球仔。( 00:03:37) （螢幕左方桌         上擺著毒品吸食器，即洪新發說的         球仔）  警  員：吸食器嗎？(00:03:39) 洪新發：對啦 警  員：什麼的吸食器？ 洪新發：安非他命。 警  員：安非他命吸食器，誰的？ 洪新發：我的。 警  員：你的嘛厚 洪新發：對 警  員：還有什麼東西？ 洪新發：嗯？ 警  員：還有什麼東西？ 洪新發：沒啊，沒啥。就K 啊。（自行指示         放在一旁的塑膠盤）K啊盤。 （洪新發側身並以眼神、手勢自行指示放在一旁的K 盤所在之方向，共有2 次側身指示方向之行為） 警  員：K仔盤厚？這個嘛 洪新發：嗯 警  員：對不對？ 洪新發：對 警  員：還有嗎？ 連志達：這裡也還一個。 （連志達在電腦桌下方矮架上發現毒品吸食器） 洪新發：那個是球啦，球都在那邊。 （洪新發轉頭側身，除說明上一句話外，再主動指引毒品所在之茶几處） 連志達：「水車，這裡還一組。」，這還一         組 警  員：那袋子是什麼？( 00:04:14) ，那         是什麼？ 洪新發：硬的啊 警　員：那……( 不清晰) ，對，目視可及         嘛 ( 00:04:23) 警　員：你來看，來( 警員將裝有分裝袋之 紅盤取出來，00:04:25) 洪新發：我就跟你說硬的啊 警　員：厚，還有分裝袋( 警員取出旁邊之 　　　　吸食器，00:04:29) 警　員：夾鏈袋啦 洪新發：那都夾練袋啊 警  員：這都K 仔嘛! 洪新發：沒有啦，這硬的啦(00:04:37) 警　員：沒有，這就盤仔嗎厚？ 洪新發：對對對對對 警　員：這都是嘛厚，藥勺什麼的話都在這 　　　　邊，你自己看啦厚! ( 00:04:46至00:05:59：警員在洪新發房內繼續翻查) 警　員：給你聽很久了，你了解嗎？(00:06　　　　: 00) 洪新發：嗯？ 警　員：給你聽很久了，你了解嗎？ 洪新發：嗯 警　員：跟你很久了，你知道嗎？蛤？ 警　員：還有還有，東西很多，來，這裡照 　　　　一下 ( 00:06:20至00:11:08：警員持續翻查洪新發房內物品) ( 00:11:09至00:11:13：警員將洪新發手銬打開，請洪新發自己將東 西拿出來) ( 00:11:14至00:27:29：洪新發協助警員翻查房內物品) ( 00:27:30：警員將洪新發手銬銬上) １０ 00016 00：00：00至 00：05：57 ( 00:00:00至00:00 ：17: 一警員帶同洪新發爬上樓梯至洪新發家門口) 洪新發：你單子呢？單子給我看一下，單子(00:00:17) ( 00:00:20：洪新發手中持有鑰匙) 警　員：什麼單子啦？你要什麼單子啦？ 洪新發：你現在要叫我回來家裡拿東西，你 　　　　檢仔(檢察官)沒有指示單子你知道         嗎？(00:00:23) 警　員：要叫你打電話，要打電話給你看嗎 　　　　？ 洪新發：沒啦，你不是啦，你總是要給我警　員：我真的，我真的是很懶得跟你搞這 　　　　些有的沒的，我說真的 警　員：沒有要給你敲( 搜) 啦! 你就拿你 　　　　的電話 洪新發：拿電話而已嗎？ 警　員：嘿啦 洪新發：要說好嘛，你要叫我開要幹嘛，我 　　　　怎麼知道你們要幹嘛( 00:00:40至         00:00:43，洪新發自行以鑰匙打開         門) 警　員：你就自己拿電話，拿出來 警　員：昨天沒單子就已經來了說(00:00:　　　　45) 洪新發：麻煩長仔，歹勢喔! ! ( 00:00:53至00:01:05：連志達與洪新發走進洪新發房內) 警　員：來，你那個持用的那個那隻手機在 　　　　哪裡？我們現在在給你錄影( 00:         01:06) ，你所持用的那隻手機在          哪裡？如果願意，拿出來 洪新發：要問我媽 警　員：蛤？ 洪新發：要問我媽，我媽別的房間，你們昨 　　　　天同事有來敲( 搜) 過，你們自己         知道是什麼情形，敲(搜)得變怎樣     　  你們自己知道! 厚! 你問他就知道         了 警　員：你放哪裡，你放在哪裡？ 警　員：你現在找不到嗎？ 洪新發：我現在沒看到，因為我原本是放在 　　　　桌上的 警　員：阿你要打，你要打電話問你媽？ 洪新發：因為你們同事應該知道，昨天原本 　　　　是什麼情形的 警　員：要打去問一下嗎？ 警　員：昨天原本什麼情形，什麼情形你也 　　　　是自己很清楚的 洪新發：我知道，所以我說我媽有進來房間 　　　　過了，所以我說我媽有進來房間過         了 警　員：現在意思是說他收起來就是了 洪新發：我不知道是收起來了還是怎樣我不 　　　　知道 警　員：不然你打電話問一下 洪新發：對啊，因為ㄧ些東西原本不是放這 　　　　樣的 警　員：你有你媽的電話嗎？ 洪新發：有啊 警　員：嘿啊，阿你打，你用家裡，家裡有 　　　　電話嗎？ 洪新發：家裡沒有電話，因為原本不是這樣 　　　　，你們自己知道，昨天走的時候這         裡也是亂七八糟的 警　員：桌上那邊有嗎？ 警　員：你媽電話幾號啦，我用我的電話給 　　　　你打洪新發：嗯 警　員：這電話幾號？ 洪新發：0000000000 警　員：這隻？ 洪新發：不是啦，不是 警　員：這隻先給他拿回去看看啦 警　員：就是這一隻 洪新發：因為我講過那是智障機，這是智慧 　　　　型，那是智障機 警　員：0985再來勒 洪新發：你現在這樣要拿，你跟我說要拿那 　　　　隻機仔，我就跟你說我媽我是不知         道，你現在這樣拿，對不對，你要         叫我說什麼？( 00:02:29，講完走        出房間) 警　員：0985再來勒 洪新發：463531 警　員：463 洪新發：你說要拿一隻智障機，我就跟你說 　　　　那叫智障機啊 警　員：看這隻序號是不是跟那隻序號 洪新發：對啊，你們可以合合看嘛 警　員：你看一下，我眼睛看不清楚，你看 一下 警　員：來，有沒有聽到？ 洪新發：擴音好了沒關係，你按擴音 ( 電話嘟嘟聲，另二位警員在找房間拿到電話之序號) 洪新發之母：喂 洪新發：喂，媽喔 洪新發之母：…(不清晰) 洪新發：我回來在家裡啦，你有沒有空上來 　　　　一下(00:03:14) 洪新發之母：喔喔喔(電話掛斷) 洪新發：我媽要回來 (00:03:22至00:03:56：警員在找電話序號)警　員：對啊，這隻啊，末一碼不用那個啊 　　　　，就這隻啊，就這隻嘛 洪新發：我不知道，因為我不知道，好啊，　　　　你拿啊，這樣你拿啊，我就跟你說         我不知道，我知道         (00:04:03) 警　員：56175，末一碼是亂碼 警　員：對啦，這支啦 警　員：走洪新發：這樣免了厚？ 警　員：免啦免啦免啦 洪新發：這樣叫我媽不用起來了，謝謝 ( 00:04:23至00:05:57，警員與洪新發離開洪新發房間並下樓離開，另一警員打電話通知洪新發之母不用回家)